# 购买联营企业股权但未达到控制的情况

提问人：wx_5e0489a93c30 时间：2019-12-26 08:05:10
请教各位老师们长投权益法相关的问题：
背景：
交易前：A 持有B 40% 股份并具有重大影响，C 持有 B 60% 股份并控制。
A 向C 买 B 公司5% 股份；
交易后：A 持有B 45% 股份并具有重大影响，C持有 B 55% 股份并控制。
情况一：A 与C 无关联方关系；
情况二：A 与C 的实际控制人为同一人
我的初步理解是：不管情况一还是情况二，都根据 CAS-2 应用指南中投资方持股比例增加但仍采用权益法核算的处理：
“投资方因增加投资等原因对被投资单位的持股比例增加，但被投资单位仍然是投资方的联营企业或合营企业时，投资方应当按照新的持股比例对股权投资继续采用权益法进行核算。在新增投资日，如果新增投资成本大于按新增持股比例计算的被投资单位可辨认净资产于新增投资日的公允价值份额，不调整长期股权投资成本；如果新增投资成本小于按新增持股比例计算的被投资单位可辨认净资产于新增投资日的公允价值份额，应按该差额，调整长期股权投资成本和营业外收入。进行上述调整时，应当综合考虑与原持有投资和追加投资相关的商誉或计入损益的金额。”
不知道对于情况二，是否需要考虑 A 和 C 之间的关联方关系呢？如果需要，有啥指引提到吗？会计处理是如何的。
谢谢各位老师！

回答人：chenyiwei
你的理解基本合理。对于情况二，在交易公允的前提下，A 和 C 之间是否为关联方对最终处理结果无影响。